臺灣高等法院民事裁定
109年度抗字第915號
抗  告  人  吳植欽  
上列抗告人因與黃素芬間強制執行事件，對於中華民國109年4月
29日臺灣新北地方法院109年度事聲字第73號裁定提起抗告，本
院裁定如下： 
    主  文
抗告駁回。
抗告費用由抗告人負擔。
    理  由
一、抗告人聲請及抗告意旨略以：伊以臺灣新北地方法院109年
    度執字第6238號執行事件對相對人為強制執行，惟無資力支
    出指界、鑑價、登報等預估約須新臺幣（下同）3萬元之執
    行費用，伊已釋明確無資力，原裁定竟以伊未釋明為由駁回
    訴訟救助之聲請，顯然違反最高法院96年度台抗字第171號
    民事裁定之意旨，爰抗告求為廢棄原裁定等語。
二、按當事人因無資力支出訴訟費用而依民事訴訟法第107 條規
    定聲請訴訟救助者，關於無資力支出訴訟費用之事由，應提
    出可使法院信其主張為真實並能即時調查之證據，以釋明之
    ，此觀同法第109 條第2 項、第284 條規定自明。上開規定
    依強制執行法第30條之1規定，於強制執行程序準用之。又
    所謂無資力係指窘於生活，且缺乏經濟信用者而言。法院調
    查聲請人是否無資力支出訴訟費用，專就聲請人提出之證據
    為之，如聲請人並未提出證據，或依其提出之證據，未能信
    其無資力支出訴訟費用之主張為真實，即應將其聲請駁回，
    並無派員調查之必要（最高法院43年台抗字第152號判例、1
    07年度台聲字第503號裁定意旨參照）。　
三、經查，本件抗告人有多筆田賦、土地財產，財產總額逾2,00
    0萬元，有稅務電子閘門財產所得調件明細表附於原法院司
    執救字卷可稽，自未能認其有何窘於生活、缺乏經濟信用，
    而無資力支出約3萬元執行費用之情，依上開說明，其聲請
    訴訟救助，即不應准許。又最高法院96年度台抗字第171號
    民事裁定意旨，係敘明抗告人提起抗告未表明抗告理由時，
    審判長得定期間命抗告人提出抗告理由書，與本件訴訟救助
    之聲請應審酌抗告人是否有資力乙情並無相關，尚難認原裁
    定有違最高法院96年度台抗字第171號裁定意旨。從而，原
    法院司法事務官駁回抗告人訴訟救助之聲請，原裁定駁回抗
    告人之異議，並無違誤，抗告意旨指摘原裁定不當，求予廢
    棄，為無理由，其抗告應予駁回。
四、據上論結，本件抗告為無理由，爰裁定如主文。
中　　華　　民　　國　　109 　年　　7 　　月　　31　　日
                    民事第二庭    
                        審判長法  官  陳容正
                              法  官  劉素如     
                              法  官  王怡雯
正本係照原本作成。
本裁定除以適用法規顯有錯誤為理由外，不得再抗告。如提起再
抗告，應於收受送達後10日內委任律師為代理人向本院提出再抗
告狀。並繳納再抗告費新臺幣１千元。
中　　華　　民　　國　　109 　年　　7 　　月　　31　　日

                              書記官  陳禹任